# 内部公司平价固定资产

提问人：liu0bin0 时间：2021-11-18 17:09:30
陈版主：
我公司将使用过的固定资产设备一批，原值 100 万，累计折旧 20 万，账面价值 80 万，平价转让给子公司；如何处理： 1 转出方做固定资产清理，按 80 万确认总交易金额，确认销项税80/1.13 _13%=9.2,_ 转入方按不含税 _70,8_ 入账固定资产，确认进项税 _9.2_ ； _2_ 转出方做固定资产清理，按_80_ （1+13%）=90.4确认交易总金额，确认10.4销项税，转入方按不含税 80 确认固定资产，确认10.4进项税； 3 转入方重新入账时是否会计入转出方原账面记录累计折旧，或是直接按购入固定资产成本入账账面原值。

回答人：chenyiwei
由于固定资产账面价值是不含增值税的，因此按账面价值转让时，应采用你说的第二种方法（转出方做固定资产清理，按80*（1+13%）=90.4确认交易总金额，确认10.4销项税，转入方按不含税 80 确认固定资产，确认10.4进项税）。
转入方理论上应按不含税交易价格作为固定资产原值，而不是分别确认原值和累计折旧。